【裁判字號】    97,交抗,139
【裁判日期】    970814
【裁判案由】    聲明異議
【裁判全文】
臺灣高等法院臺南分院交通事件裁定     97年度交抗字第139號
抗  告  人
即受處分人  甲○○
上列抗告人因聲明異議案件，不服臺灣臺南地方法院中華民國97
年5月30日裁定（96年度交聲字第868號）提起抗告，本院裁定如
下：
    主  文
抗告駁回。
    理  由
一、抗告意旨略以：抗告人即受處分人對於本案之聲明異議理由
    ，原裁定並未說明查證情形，若經查證而結果為公務機關疏
    失，則豈需罰鍰？再者，法律主要目的是在規範與教化民眾
    ，而非以處罰為手段，懇請法院更定裁定免註銷駕照，以利
    謀生等語。
二、經查：
  (一)按受處分人，不服道路交通管理處罰條例第8條主管機關所
    為之處罰，得於接到裁決書之翌日起20日內，向管轄地方法
    院聲明異議；又聲明異議案件之處理，除準用刑事訴訟法有
    關規定外，依道路交通案件處理辦法之規定處理之；再交通
    法庭認聲明異議不合法律上之程式或其異議權已經喪失者，
    應以裁定駁回之，但其不合法律上之程式可補正者，應先定
    期命為補正，逾期不補正者，即予駁回，道路交通管理處罰
    條例第87條第1項、道路交通案件處理辦法第4條第1項、第1
    8條分別定有明文。
  (二)經查，抗告人即受處分人甲○○，所有之車牌號碼8J-0775
    號自用一般小客車，於民國（下同）93年10月31日11時37分
    許，在臺南市○○街141巷18號之禁止臨時停車處所有違規
    停車之行為，經警製單逕行舉發，復經交通部公路總局嘉義
    區監理台南監理站以嘉監南字第裁74-SS0000000號裁決書裁
    處罰鍰等事實，有上開裁決書一件在卷足憑。再上開裁決書
    已於94年7月8日送達於台南市○○街141巷18號受處分人甲
    ○○住處，受處分人當時係居住在上址，台南監理站送達證
    書上之印章為其所有，業據抗告人於原審調查時供述在卷，
    又有台南監理站送達證書1份附卷可稽，則抗告人收受該裁
    決書後，遲至96年9月27日始具狀向原審法院聲明異議，亦
    有臺灣臺南地方法院收文章在卷可佐，參以受處分人住所與
    處罰機關所在地係在同一縣市，尚無應扣除在途期間之情事
    ，從而抗告人聲明異議已逾20日期間。
  (三)抗告人雖以上開情詞置辯。但依上開道路交通管理處罰條例
    第87條第1項之規定，抗告人聲明異議已逾20日期間，則其
    異議權已喪失甚明，抗告人抗告意旨雖主張法院未為查證，
    惟須以本件異議合法為前提，本件異議既不合法，法院自無
    從審酌，併此敘明。
三、綜上所述，抗告人聲明異議已逾20日之不變期間，其聲明異
    議於法不合。從而原審以抗告人之聲明異議不合法，而裁定
    駁回抗告人之異議，於法核無不合，抗告人抗告意旨猶執前
    詞，指摘原裁定不當，並無理由，應予駁回。
據上論斷，爰依道路交通案件處理辦法第26條，刑事訴訟法第41
2條，裁定如主文。
中    華    民    國    97    年    8     月    14    日
                  刑事第四庭    審判長法  官  吳志誠
                                      法  官  羅心芳
                                      法  官  陳珍如
以上正本證明與原本無異。
不得再抗告。
                                      書記官  岑  玢
中    華    民    國    97    年    8     月    14    日


司法院資訊處製作；財團法人民間司法改革基金會備份。
